【裁判字號】    89,苗簡,432
【裁判日期】    891222
【裁判案由】    給付貨款
【裁判全文】
臺灣苗栗地方法院民事簡易判決                    八十九年度苗簡字第四三二號
    原      告  捷特威機械有限公司
    法定代理人  丙○○
    送達代收人  乙○○
    被      告  甲○○
右當事人間請求給付貨款事件，本院判決如左：
    主      文
被告應給付原告新台幣壹拾參萬壹仟參佰參拾伍元，及自民國八十九年六月十三日起
至清償日止，按年息百分之五計算之利息。
原告其餘之訴駁回。
訴訟費用由被告負擔百分之八十五，餘由原告負擔。
    事      實
甲、原告方面：
一、聲明：（一）被告應給付原告新台幣（下同）十五萬五千六百三十五元，及自支
    付命令送達之翌日起至清償日止，按年息百分之五計算之利息。（二）訴訟費用
    由被告負擔。
二、陳述：
（一）被告甲○○於民國八十六年間向原告購買貨物，貨款尚欠十五萬五千六百三十
      元，茲有被告簽收之出貨單十八紙可稽，詎屢次催討均置之不理，債務迄今仍
      未清償。
（二）對被告抗辯之陳述：
    １、被告所稱出貨單有非被告本人簽收部分，係由與被告一同工作之師父「小謝
        」（正確如姓名年籍不詳）、曾根燦二人所代收，確係被告所訂購無誤。
    ２、被告並沒有拿錢來還。
    ３、被告所稱之噴漿機因故障，拿來請原告修理，過了很久都沒有拿，修理費用
        四萬元亦未經被告支付，原告將之出售係經被告同意。
三、證據：提出出貨單十八紙、照片一幀等為證，並聲請傳訊證人陳崇雄、曾根燦。
乙、被告方面：
  一、聲明：（一）請求駁回原告之訴。（二）訴訟費用由原告負擔。
  二、陳述：
    （一）原告所提出之出貨單，其中有好幾張不是被告本人簽收，自非被告所訂購
          ，不應由被告支付。
    （二）被告曾拿五萬元予原告法定代理人之弟收受，但並無收據。
    （三）被告有一部價值十餘萬元之噴漿機交原告法定代理人修理，但遭原告法定
          代理人擅自出售。
    理      由
一、原告於訴訟程序進行中將訴之聲明擴張為十五萬五千六百三十五元，合乎民事訴
    訟法第二百五十五條第一項第三款規定，於法有據，應予准許。
二、原告主張被告甲○○於八十六年間多次向原告購買貨物之事實，業據其提出出貨
    單十八紙為證，其中十四筆出貨均為被告本人簽收，為被告所不爭執，自堪信為
    真正。其餘四紙中，八十六年十月二十八日、八十六年十一月一日，金額分別為
    七千零五十元、二萬七千六百一十元之二筆亦係被告所訂購，而由與被告一同工
    作之曾根燦代被告收受後轉交被告等情，亦據證人曾根燦到庭證述甚詳，衡諸證
    人曾根燦係被告之朋友，若非事實，自不致為對被告不利之陳述而偏袒原告，其
    證言應屬可信，故此部分亦堪信為真實。另八十六年十月十八日由「小謝」代收
    ，金額分別為三千元、二萬一千三百元之二筆，被告業已否認，原告復不能舉證
    以實該二批貨品是否確為被告訂購、「小謝」究屬何人，與被告究係何等關係、
    是否確實轉交被告等，尚難信為真實。從而原告之主張中，扣除不能證明之「小
    謝」代收之二筆共二萬四千三百元，其餘十六筆應堪信為真實。
三、被告又以：被告曾拿五萬元予原告法定代理人之弟收受云云，為原告否認，被告
    復未舉出任何證據以實其說，自難以採信。被告另以：被告有一部價值十餘萬元
    之噴漿機交原告法定代理人修理，但遭原告法定代理人擅自出售云云，核屬另一
    承攬之法律關係，被告對該業已損壞之噴漿機，為何價值仍有十餘萬元，並未舉
    出任何證據以實其說，而原告陳稱修理費用被告迄未經被告支付，該件承攬之糾
    紛再另行與被告解決一節，亦為被告所不否認，則該件損害賠償扣除修理費用後
    究餘下若干金額，尚非明確，被告自不能以此不明確之金額主張抵銷，故此項抗
    辯尚非可採。
四、從而原告基於買賣契約，請求被告給付積欠之貨款十五萬五千六百三十五元及自
    支付命令送達之翌日即八十九年六月十三日起至清償日止，按年息百分之五計算
    之法定利息，扣除不能證明之「小謝」代收之二筆共二萬四千三百元，其餘十三
    萬一千三百三十五元及其法定利息，為有理由，應予准許。逾此部分之請求為無
    理由，應予駁回。
五、結論：原告之訴為一部有理由，一部無理由，依民事訴訟法第四百三十六條第二
    項、第七十九條但書，判決如主文。
中      華      民      國    八十九    年     十二     月    二十二    日
                                  臺灣苗栗地方法院苗栗簡易庭
~B法      官  林念祖
右為正本係照原本作成。
如對本判決上訴，應於判決送達後廿日內，向本院提出上訴狀。（應敘明上訴聲明及
理由，依他造當事人之人數提出繕本，並繳納上訴費用，另附送達郵資三十四元郵票
十份）
~B法院書記官  邱鴻志
中      華      民      國    八十九    年     十二     月    二十八    日


司法院資訊處製作；財團法人民間司法改革基金會備份。
